【裁判字號】    94,訴,4240
【裁判日期】    950529
【裁判案由】    毒品危害防制條例
【裁判全文】
臺灣高雄地方法院刑事判決              94年度訴字第4240號
公  訴  人  臺灣高雄地方法院檢察署檢察官
被      告  乙○○
上列被告因違反毒品危害防制條例案件，經檢察官提起公訴（94
年度毒偵字第8704號）及移送併案審理（95年度毒偵字第1451號
、第2544號、第2782號、第3395號、第3766號），嗣因被告就被
訴事實為有罪之陳述，經本院合議庭裁定由受命法官獨任適用簡
式審判程序審理，本院判決如下：
    主  文
乙○○連續施用第一級毒品，累犯，處有期徒刑壹年肆月，扣案
之殘渣袋壹個及注射針筒壹支均沒收銷燬之。
    事  實
一、乙○○前於民國86年間，因違反肅清煙毒條例案件，經臺灣
    高等法院高雄分院以87年度上訴字第624 號判處有期徒刑3
    年6 月確定，又於87年間，因偽造文書案件，經本院以87年
    度易字第1920號判處有期徒刑6 月確定，經定應執行有期徒
    刑3 年11月，嗣於91年6 月7 日因縮短刑期假釋出監，並付
    保護管束，其後又因毒品案件而撤銷假釋，並入監執行殘刑
    1 年3 日，而於93年4 月19日因縮短刑期執行完畢。其又於
    91年間，因施用毒品案件，經本院以91年度毒聲字第6302號
    裁定應送勒戒處所觀察、勒戒後，認有繼續施用毒品之傾向
    ，再經本院以91年度毒聲字第7527號裁定令入戒治處所施以
    強制戒治，嗣經本院以92年度毒聲字第2169號裁定停止戒治
    ，而於92年4 月24日出所，並於92年11月20日保護管束期滿
    未經撤銷而執行完畢。詎其於前開強制戒治執行完畢釋放後
    5 年內仍不知悔悟，竟基於施用第一級毒品海洛因之概括犯
    意，自94年8 月間起至95年3 月24日下午4 時55分許採尿時
    回溯24小時內之某時（不含為警逮捕之公權力拘束期間），
    在其位於高雄縣鳳山市○○○路41巷25號住處、高雄縣鳳山
    市○○○地○路邊或高雄縣大寮鄉○○村○○路○○道路旁
    ，以針筒注射之方式，連續施用第一級毒品海洛因多次。嗣
    先於94年9 月2 日凌晨5 時15分許，因竊盜案件為警查獲，
    經同意採尿送驗，呈嗎啡陽性反應；又於95年1 月18日上午
    10時45分許，在高雄縣大寮鄉○○路，因形跡可疑經警盤查
    ，採集尿液送驗結果，呈嗎啡陽性反應；復於95年2 月4 日
    下午3 時許，在高雄縣大寮鄉○○村○○路○○道路旁，因
    形跡可疑經警盤查，當場查獲第一級毒品海洛因殘渣袋1 個
    及注射針筒1 支（檢察官併案意旨書誤載為2 支），經採尿
    送驗結果，亦呈嗎啡陽性反應；於95年2 月22凌晨0 時55分
    許，經警通知到場採尿送驗，檢驗結果呈嗎啡陽性反應；於
    95年2 月13日上午11時45分許，在高雄縣林園鄉○○村○○
    路198 巷10號前空地，為警攔檢盤查，經警採尿送驗，檢驗
    結果呈可待因及嗎啡陽性反應；於95年3 月24日下午3 時30
    許，在高雄縣大寮鄉○○路25之5 號旁，因行跡可疑為警盤
    查，為警採尿送驗結果，呈嗎啡陽性反應，始悉全情。
二、案經高雄市政府警察局前鎮分局、苓雅分局、高雄縣政府警
    察局林園分局、鳳山分局報請臺灣高雄地方法院檢察署檢察
    官偵查起訴及移送併案審理。
    理  由
一、按本案被告乙○○所犯係死刑、無期徒刑、最輕本刑為3 年
    以上有期徒刑以外之罪，其於準備程序就前揭被訴事實為有
    罪之陳述，經受命法官告知簡式審判程序之旨，並聽取其與
    公訴人之意見後，本院認無不得或不宜改依簡式審判程序進
    行之情事，依刑事訴訟法第273 條之1 第項、第284 條之1
    規定，裁定本案由受命法官獨任進行簡式審判程序，合先敘
    明。
二、上揭犯罪事實，業據被告於本院審理時供認不諱，且其先後
    經警採集尿液送檢驗結果，均呈嗎啡陽性反應，此有高雄市
    立凱旋醫院94年9 月12日檢體編號I428、95年2 月9 日檢體
    編號F-95054 、95年4 月3 日檢體編F-95224 濫用藥物尿液
    檢驗報告、臺灣檢驗科技股份有限公司95年2 月22日檢體編
    號林偵0050、95年3 月3 日檢體編號林偵0063、95年3 月6
    日檢體編號107 濫用藥物尿液檢驗報告各1 紙在卷可稽。再
    者為警於95年2 月4 日查獲之殘渣袋1 個及注射針筒1 支，
    經送請高雄醫學大學附設中和紀念醫院檢驗結果，均呈第一
    級毒品海洛因陽性反應，此有該院95年3 月14日報告編號00
    00-000、95年5 月2 日檢體編號0000-000檢驗報告各1 紙在
    卷足考，足徵被告任意性之自白與事實相符，本案事證已臻
    明確，被告犯行堪以認定。
三、查被告前於91年間，因施用毒品案件，經本院以91年度毒聲
    字第6302號裁定應送勒戒處所觀察、勒戒後，認有繼續施用
    毒品之傾向，再經本院以91年度毒聲字第7527號裁定令入戒
    治處所施以強制戒治，嗣經本院以92年度毒聲字第2169號裁
    定停止戒治，而於92年4 月24日出所，並於92年11月20日保
    護管束期滿未經撤銷而執行完畢，此有臺灣高等法院被告前
    案紀錄表1 份在卷可查，其於前案強制戒治執行完畢釋放後
    5 年內，再犯本案毒品危害防制條例第10條第1 項之罪，犯
    罪事證明確，其所為顯與該條例第23條第2 項之規定相符，
    應予依法論科。
四、按海洛因屬毒品危害防制條例第2 條第2 項第1 款所定之第
    一級毒品，不得非法持有、施用，是核被告所為，係犯毒品
    危害防制條例第10條第1 項之施用第一級毒品罪。被告持有
    第一級毒品海洛因進而施用，其持有海洛因之低度行為，應
    為施用之高度行為所吸收，不另論罪。又被告先後多次施用
    第一級毒品海洛因之行為，時間緊接，所犯係構成要件相同
    之罪，顯係基於概括犯意反覆為之，為連續犯，應依法論以
    一罪，並加重其刑。至檢察官移送併案審理部分（95年度毒
    偵字第1451號、第2544號、第2782號、第3395號、第3766號
    ），即被告於95年1 月18日上午11時45分許採尿時回溯24小
    時內之某時（不含為警逮捕之公權力拘束期間）、同年2 月
    4 日下午2 時30分、同年月14日凌晨1 時45分許（檢察官併
    案意旨書誤載為上午2 時5 分許）採尿時回溯24小時內之某
    時（不含為警逮捕之公權力拘束期間）、同年月22日凌晨1
    時20分許採尿時回溯24小時內之某時、同年3 月24日下午4
    時55分許採尿時回溯24小時內之某時（不含為警逮捕之公權
    力拘束期間），施用第一級毒品海洛因之犯行，雖均未據起
    訴，惟與已起訴論罪科刑部分，有連續犯之裁判上一罪關係
    ，為起訴效力所及，既經查明，本院自得一併審究，附此敘
    明。又被告前於86年間，因違反肅清煙毒條例案件，經臺灣
    高等法院高雄分院以87年度上訴字第624 號判處有期徒刑3
    年6 月確定，又於87年間，因偽造文書案件，經本院以87年
    度易字第1920號判處有期徒刑6 月確定，經定應執行有期徒
    刑3 年11月，嗣於91年6 月7 日因縮短刑期假釋出監，並付
    保護管束，其後又因毒品案件而撤銷假釋，並入監執行殘刑
    1 年3 日，而於93年4 月19日因縮短刑期執行完畢，此有臺
    灣高等法院被告前案紀錄表1 份在卷可參，其於有期徒刑執
    行完畢後5 年內，再犯本案有期徒刑以上之罪，為累犯，應
    依刑法第47條規定加重其刑，並依同法第70條規定遞加之。
    爰審酌被告施用毒品足以戕害身心健康，滋生其他犯罪，惡
    化社會治安，其屢經觀察、勒戒、強制戒治後，仍再度多次
    施用毒品，猶以其於95年2 月22日經本院通緝到案後，藉口
    照顧重病老父，經本院准以具保後，仍肆無忌憚繼續施用毒
    品，顯見其戒毒之意志不堅，自制力不佳，應有入監矯治之
    必要，惟念及被告施用毒品，戕害己身，本質上屬於病患性
    行為，且其犯後均已坦承犯行，公訴人具體求處有期徒刑1
    年6 月，略有過重等一切情狀，量處如主文所示之刑，以示
    懲儆。又查獲之殘渣袋1 個及注射針筒1 支，經本院送驗結
    果，殘留有第一級毒品海洛因，業如前述，且客觀上難以析
    離，均應依毒品危害防制條例第18條第1 項前段規定，予以
    宣告沒收銷燬之。
據上論斷，應依刑事訴訟法第273 條之1 第1 項、第284 條之1
、第299 條第1 項前段，毒品危害防制條例第10條第1 項、第18
條第1 項前段，刑法第11條、第56條、第47條，判決如主文。
本案經檢察官甲○○到庭執行職務。
中    華    民    國    95    年    5     月    29    日
                  刑事第九庭    法  官  謝梨敏
以上正本證明與原本無異。
如不服本判決，應於判決送達後10日內，向本院提出上訴狀。
                                書記官  林志衡
中    華    民    國    95    年    5     月    29    日
附錄本判決論罪之法條：
毒品危害防制條例第10條
施用第1級毒品者，處6月以上5年以下有期徒刑。
施用第2級毒品者，處3年以下有期徒刑。


司法院資訊處製作；財團法人民間司法改革基金會備份。
